【裁判字號】    92,易,1115
【裁判日期】    921029
【裁判案由】    傷害
【裁判全文】
臺灣桃園地方法院刑事判決                        九十二年度易字第一一一五號
    公  訴  人  臺灣桃園地方法院檢察署檢察官
    被      告  戊○○
                丙○○
右列被告等因傷害案件，經檢察官提起公訴（九十一年度偵字第八二九０號），本院
判決如左：
    主  文
戊○○連續傷害人之身體，處有期徒刑伍月，如易科罰金，以佰元折算壹日。
丙○○傷害人之身體，處拘役伍拾日，如易科罰金，以佰元折算壹日。
    事  實
一、戊○○於民國九十一年三月五日十七時許，在桃園縣蘆竹鄉長興村二支五號魚池
    旁放水，因排水量過大，甲○○見狀即要求戊○○將排水量調小，遭戊○○拒絕
    ，甲○○即離開該處，丙○○斯時則在該魚池下方之菜田種菜，見排水量過大而
    淹沒其菜田，亦至該魚池察看，見狀即趨前與戊○○理論，二人一言不和，丙○○即基於傷害之犯意，以徒手拉扯、毆打戊○○，致戊○○受有臉部撕裂傷三公
    分、左肘、雙腿及胸部多處挫擦傷等傷害，戊○○亦基於傷害之概括犯意，持鐵
    棍毆擊丙○○之頭部，丙○○不支倒地，受有前額撕裂傷、頭部外傷等傷害，乙○○聽到爭吵聲，亦到該處察看，見丙○○遭戊○○毆打而倒地，乃趨前以右手
    抓住鐵棍，欲制止戊○○繼續毆打丙○○，戊○○乃承續上開傷害之犯意，張嘴
    猛咬乙○○之右手大姆指，致乙○○受有右大姆指自指骨間關節處截肢之傷害。
    嗣經警據報趕赴現場而當場查獲，並扣得鐵棍、圓鍬各一支。
二、案經乙○○、丙○○及戊○○訴由桃園縣警察局大園分局移送臺灣桃園地方法院
    檢察署檢察官偵查起訴。
    理  由
一、訊據被告丙○○矢口否認前開犯行，被告戊○○坦承咬傷告訴人乙○○之事實不
    諱，惟矢口否認持鐵棍毆打丙○○，略以：當時是甲○○打電話叫丙○○、乙○○來，他們三人就毆打伊，甲○○以空手抓伊，丙○○持圓鍬打伊的腳及下巴，
    乙○○則持鐵棍打伊的腳及胸部，伊就搶乙○○之鐵棍，丙○○頭部去撞到鐵棍
    而受傷，並非伊打他，後來乙○○從後面勒住伊脖子，伊拉住他的手，他的手指
    就伸到伊嘴裡，伊才咬下去云云置辯，被告丙○○則略以：伊當時只有和戊○○
    理論，並沒有毆打他云云置辯。惟查：
（一）右開被告戊○○傷害之事實，業據告訴人乙○○、丙○○指訴歷歷，並與證人
      即在場目擊之林正心證述情節相符，證人林正心與被告戊○○並無仇怨，此為
      被告戊○○自承在卷，諒無設詞誣陷之理，且有鐵棍一支扣案可資佐證，及診
      斷證明書二紙附卷可稽，而觀諸診斷證明書所載告訴人乙○○、丙○○所受傷
      勢，亦與告訴人乙○○、丙○○及證人林正心所陳述被告戊○○傷害情節互核
      一致，益徵其三人陳述情節應與事實相符，堪予採信，被告戊○○空言否認前
      開犯行，委無足採。
（二）被告丙○○雖以前詞置辯，然告訴人戊○○確受有臉部撕裂傷三公分、左肘、
      雙腿及胸部多處挫擦傷等傷害，有診斷證明書一紙在卷可稽，另證人丁○證稱
      ：伊當時在案發地點附近倒垃圾，看到聚集了一群人，丙○○、戊○○都在裡
      面，戊○○並跑到伊家裡來，說要打電話給警察，伊有看到他們二人臉部都有
      流血等語，足見告訴人所受傷害確係因發生本件衝突所致，並非事後為誣陷被
      告而自行造成，且被告丙○○於偵查中業已供稱：伊和戊○○理論時，互相有
      出手推拉對方等語，再參諸證人林正心證稱：伊到現場時看到一個身材高大的
      人拿鐵棍打另一個人頭部，那個人流血倒地，接著另一個牙齒外露特徵的人（
      即告訴人乙○○）上前抓住鐵棍，結果被身材高大的人咬到手指，伊並未看見
      該名身材高大的人被人打等語，足見告訴人戊○○所受傷害應係在被告丙○○
      遭其毆打倒地之前，遭被告丙○○拉扯、毆打所致。至告訴人戊○○前開所稱
      ：係甲○○以空手抓伊，丙○○持圓鍬打伊的腳及下巴，乙○○則持鐵棍打伊
      的腳及胸部云云，不惟與其診斷證明書上所載傷勢不盡相符，且若果係遭甲○○、丙○○、乙○○共同毆打，在渠等以三對一，且丙○○、乙○○分持圓鍬
      、鐵棍此種殺傷力頗大之武器之情形下，斷無告訴人戊○○僅受輕微傷害，乙○○、丙○○反受較嚴重傷害之理。告訴人戊○○此部分指訴顯與事實不符，
      洵無足採。綜上所述，被告戊○○、丙○○之傷害犯行堪以認定，應予依法論
      科。
二、核被告戊○○、丙○○所為，均係犯刑法第二百七十七條第一項之傷害罪。被告
    戊○○先後二次傷害犯行，時間緊接，手法相同，且係犯構成要件相同之罪名，
    顯係基於概括犯意反覆而為，應依連續犯之規定論以一罪，並依法加重其刑。公
    訴意旨雖認被告戊○○傷害丙○○、乙○○之犯行，係一行為觸犯數罪名之想像
    競合犯關係，然刑法之想像競合犯，係指行為人以一個意思決定發為一個行為，
    而侵害數個相同或不同之法益，具備數個犯罪構成要件，成立數個罪名之謂。本
    件被告戊○○係先毆打丙○○成傷，待乙○○上前阻止時，復又咬傷乙○○，顯
    非僅以一個意思決定發為一個行為，而係以二個獨立之犯罪行為反覆為之，公訴
    人認係想像競合犯關係，容有誤會，附此敘明。茲審酌戊○○僅因細故即持鐵棍
    毆打丙○○頭部，並猛咬乙○○之大姆指，致其右手大姆指因而截肢一截，被告
    丙○○亦僅因細故即拉扯、毆打戊○○，及其二人犯後猶飾詞卸責等一切情狀，
    各量處如主文所示之刑，並均諭知易科罰金之折算標準，以資懲儆。至扣案之鐵
    棍、圓鍬各一支，被告戊○○、丙○○均否認為其所有，圓鍬一支復查無積極證
    據足證為被告二人犯本件傷害犯行所用之物，且均非違禁物，自無從宣告沒收，
    附此敘明。
據上論斷，應依刑事訴訟法第二百九十九條第一項前段，刑法第五十六條、第二百七
十七條第一項、第四十一條第一項前段，罰金罰鍰提高標準條例第一條前段、第二條
，判決如主文。
本案經檢察官羅秀蓮到庭執行職務。
中      華      民      國      九十二      年    十    月    二十九    日
                                 臺灣桃園地方法院刑事第十庭
                                    審判長法  官    江德民
                                          法  官    曾正耀
                                          法  官    蔡和憲
右正本證明與原本無異。
如不服本判決，應於判決送達後十日內向本院提出上訴狀( 應附繕本 )，上訴於臺灣
高等法院。
                                          書記官   常毓生
中      華      民      國      九十二      年    十    月    二十九    日
中華民國刑法第二百七十七條第一項：
傷害人之身體或健康者，處三年以下有期徒刑、拘役或一千元以下罰金。


司法院資訊處製作；財團法人民間司法改革基金會備份。
